【裁判字號】    98,執消債更,20
【裁判日期】    990201
【裁判案由】    更生之執行
【裁判全文】
臺灣苗栗地方法院民事裁定          98年度執消債更字第20號
債  務  人  周正春
債  權  人  遠東國際商業銀行股份有限公司
法定代理人  洪信德
債  權  人  國泰世華商業銀行股份有限公司
法定代理人  汪國華
代  理  人  馮佳慧
債  權  人  台新國際商業銀行股份有限公司
法定代理人  吳東亮
債  權  人  香港商香港上海匯豐銀行股份有限公司
法定代理人  韋力行
債  權  人  中國信託商業銀行股份有限公司
法定代理人  麥克迪諾馬
債  權  人  台北富邦商業銀行股份有限公司
法定代理人  梁培華
上列當事人聲請消費者債務清理事件，本院裁定如下：
    主  文
債務人所提如附件一所示之更生方案應予認可。
債務人在未依更生條件全部履行完畢前，應受如附件二之生活限
制。
    理  由
一、按債務人有薪資、執行業務所得或其他固定收入，法院認更
    生方案之條件公允者，得不經債權人會議可決，逕依債務人
    之聲請或依職權以裁定認可更生方案；法院為認可之裁定時
    ，因更生方案履行之必要，對於債務人在未依更生條件全部
    履行完畢前之生活程度，得為相當之限制，消費者債務清理
    條例（下稱本條例）第64條第1 項、第62條第2 項分別定有
    明文。
二、查本件債務人聲請更生，前經本院以民國97年度消債更字第
    226 號裁定開始更生程序在案，有上開裁定一份在卷可參。
    債務人目前任職串昌企業有限公司，98年1 月至8 月薪資共
    計新台幣（下同）301,125 元，確有薪資所得，有該公司98
    年9 月21日陳報債務人98年1 月至8 月薪資明細表在卷足憑
    。又債務人已婚，與配偶林○鳳共同育有未成年子女周○龍
    （88年2 月生）、周○兒（89年9 月生）、周○士（91 年6
    月生），亦有戶籍謄本在卷可考。而債務人所提如附件一所
    示之更生方案，於清償期間八年，每月分別償還10,000 元
    （第1 至24期）、15,000元（第25至60期）、18,000元（第
    61至96期），共清償1,428,000 元，其平均每月清償金額為
    14,875元。則債務人雖陳報其每月必要支出為27,906元，惟
    其於每月平均薪資37,641元中提出14,875元清償債務，實際
    上約剩餘22,766元可供債務人自己及負擔未成年子女每月必
    要生活費用半數之用，以行政院主計處公告之98年度臺灣省
    平均每人每月最低生活費用為9,829 元為標準，尚屬合理。
    債務人於負擔上開費用外，其餘收入幾乎均已用於還款，且
    清償金額尚未逾債務人每月所得，並經債務人自行斟酌可行
    性，堪認該更生方案當無不能履行之情況。又債務人之子女
    在更生方案履行之八年期間均未成年，債務人自無從因子女
    成年而減少扶養費用之支出，尚難因此要求債務人提高還款
    金額。本件更生方案清償期為8 年，顯見債務人已竭盡所能
    清償債務，足認有履行更生方案之誠意。
三、又債務人名下有新竹縣五峰鄉○○段556-1 地號（持份比例
    0.2 ）及同上地段605 地號（持份比例0.01428 ，公告現值
    為1,319 元）二筆土地，有本院依職權查詢債務人97年度財
    產所得資料可考。惟上開桃山段566-1 地號土地，經債權人
    遠東國際商業銀行（下稱遠東銀行）於本件債務人98年2 月
    6 日開始更生前，聲請臺灣新竹地方法院（下稱新竹地院）
    拍賣，且於97年12月2 日以1 萬元拍定在案，遠東銀行實際
    受償金額為9,286 元，因此債務人現已無該筆土地，有遠東
    銀行98年10月19日陳報狀、新竹地院97年度執字第6632號債
    權憑證影本等件可憑（遠東銀行於新竹地院受償9,286 元，
    應更正債權金額為1,037,860 元，經該行於98年12月2 日具
    狀表示無意見。），此外債務人別無財產。另依本院查詢債
    務人配偶之財產資料，債務人之配偶名下登記有1992年份三
    陽廠牌汽車乙輛，該車已逾財政部所定「固定資產耐用年數
    表」之汽車耐用年數（五年），衡量該車廠牌、年份、型式
    、折舊等因素，依市場行情應幾無價值；另尚有位於桃園縣
    復興鄉、新竹縣尖石鄉之土地共六筆（均為持份），公告現
    值共計95,593元，及展雲事業股份有限公司投資金額二萬元
    ，共計115,593 元。顯見以債務人之財產及依剩餘財產分配
    請求權得與其配偶分配婚後財產，可供清償之財產亦低於債
    務人依更生方案所清償之數額，堪認無擔保及無優先權債權
    依更生方案受償總額，高於法院裁定開始更生程序時，依清
    算程序所得受償之總額。另債務人為97年11月15日聲請更生
    ，而依債務人所得資料，債務人自95年至97年每年所得各為
    484,832 元、418,350 元及460,438 元，有債務人95、96、
    97年度所得清單及薪資可考，顯見依此更生方案債務人清償
    金額亦高於聲請前二年間可處分所得，扣除自己及依法應受
    其扶養者所必要生活費用之數額，於法尚無不合。
四、本院通知債權人就債務人更生方案陳述意見，除債權人台新
    國際商業銀行同意以外（債權額7.6%），其他債權人均不同
    意；並略以：債務人清償成數過低、子女應分擔家計、必要
    支出過高等，為其意見。惟債務人尚需兼顧扶養義務之履行
    ，且分階段提高每月清償金額，已屬合理。至於債務人子女
    均尚年幼，亦難強令其未成年子女分擔家計。從而本院認其
    更生條件核屬公允、適當、可行，又查無本條例第63條所定
    不應認可之消極事由存在，故不經債權人會議可決，予以認
    可該更生方案。另並依上開規定，就債務人在未依更生條件
    全部履行完畢前之生活程度為相當之限制，爰裁定如主文。
    債務人於更生案件確定後，應依更生方案向各債權人按月給
    付，並應自行向債權人確認給付方式，併此敘明。
中    華    民    國    99    年    2     月    1     日
                  民事庭司法事務官  洪毓良
上正本係照原本作成
如不服本裁定，應於裁定送達後10日內，以書狀向本院提出異議
                            書記官  尤旗樟
中    華    民    國    99    年    2     月    1     日

司法院資訊處製作；財團法人民間司法改革基金會備份。
